【裁判字號】    97,聲,456
【裁判日期】    970708
【裁判案由】    確定訴訟費用額
【裁判全文】
臺灣新竹地方法院民事裁定               97年度聲字第456號
聲  請  人  甲○○○○○
法定代理人  乙○○○
相  對  人  丙○○
法定代理人  丁○○
上列當事人間排除侵害事件，聲請人聲請確定訴訟費用額，本院
裁定如下：
    主  文
相對人應賠償聲請人之訴訟費用額確定為新臺幣捌萬零捌佰陸拾
肆元，及自本裁定送達之翌日起至清償日止，按年息5%計算之利
息。
    理  由
一、按法院未於訴訟費用之裁定確定其費用額者，第一審受訴法
    院於該裁判有執行力後，應依聲請以裁定確定之；而依前開
    確定之訴訟費用額，應於裁定送達之翌日起，加給按法定利
    率計算之利息，民事訴訟法第91條第1項、第3項分別定有明
    文。
二、相對人與聲請人及五指山開基祖盤古廟間請求排除侵害事件
    ，經本院90年度訴字第292號判決，其訴訟費用由聲請人負
    擔百分之九十六、餘（即百分之四）由五指山開基祖盤古廟
    負擔。嗣聲請人及五指山開基祖盤古廟提起第二審上訴，經
    臺灣高等法院92年度上字第218號判決，其上訴費用由上訴
    人（即聲請人及五指山開基祖盤古廟）負擔。後僅聲請人就
    上開第二審判決對相對人提起第三審上訴，是相對人與五指
    山開基祖盤古廟間排除侵害事件已告確定。而聲請人之第三
    審上訴，經最高法院以94年度台上字第2067號判決廢棄原判
    決關於駁回上訴人之上訴及該訴訟費用部分，發回臺灣高等
    法院。案再經臺灣高等法院以94年度上更(一)字第152號判決
    原判決關於命上訴人（即聲請人）拆除地上物返還土地部分
    及該部分假執行之宣告，暨命上訴人負擔訴訟費用之裁判均
    廢棄。上開廢棄部分，被上訴人（即相對人）在第一審之訴
    及假執行之聲請均駁回。第一、二審及發回前第三審之訴訟
    費用由被上訴人負擔。相對人不服，再對該判決提起上訴，
    經最高法院以96年度台上字第1724號判決上訴駁回，第三審
    訴訟費用由上訴人負擔確定。
三、經本院調卷審查後，相對人應賠償聲請人之訴訟費用額，依
    後附計算書確定為如主文所示金額，並依民事訴訟法91條第
    3項規定，加給自裁定送達翌日起至清償日止，按法定利率
    即年息5%計算之利息。
四、依民事訴訟法第91條第1項及第3項，裁定如主文。
中    華    民    國    97    年    7     月    8     日
                  民事法庭  法  官 張百見
以上正本證明與原本無異
如對本裁定抗告，須於裁定送達後10日內向本院提出抗告狀。
                            書記官 呂聖儀
中    華    民    國    97    年    7     月    8     日
附表：計算書
┌─────────┬─────┬───────────┐
│項              目│金      額│備                  註│
│                  │（新台幣）│                      │
├─────────┼─────┼───────────┤
│第一審裁判費      │26,160元  │相對人預納。相對人原繳│
│                  │          │納裁判費26,700元，惟嗣│
│                  │          │後撤回對財團法人新竹縣│
│                  │          │五峰景德會之起訴，該撤│
│                  │          │回部份訴訟費用應由相對│
│                  │          │人負擔，不退還。      │
├─────────┼─────┼───────────┤
│第一審郵費        │850元     │相對人預納。          │
├─────────┼─────┼───────────┤
│第一審旅費        │2,200元   │相對人預納。          │
├─────────┼─────┼───────────┤
│第二審裁判費      │41,529元  │聲請人預納。聲請人主張│
│                  │          │繳納50,442元，惟上開金│
│                  │          │額係包括五指山開基祖盤│
│                  │          │古廟上訴部份之8,913元 │
│                  │          │裁判費，自應扣除。    │
├─────────┼─────┼───────────┤
│第二審郵費        │413元     │聲請人原預納748元，惟 │
│                  │          │已退郵335元，實繳413元│
│                  │          │。                    │
├─────────┼─────┼───────────┤
│發回前第三審裁判費│38,922元  │聲請人預納。          │
├─────────┼─────┼───────────┤
│發回後第三審裁判費│38,922元  │相對人預納。          │
├─────────┴─────┴───────────┤
│說明：                                                │
│一、相對人與五指山開基祖盤古廟間排除侵害事件，因五指山│
│    開基祖盤古廟未提起第三審上訴而告確定，則本院所為第│
│    一審判決中關於五指山開基祖盤古廟應負擔訴訟費用部分│
│    亦已確定，是以第一審訴訟費用共計29,210元（26,160＋│
│    850＋2,200＝29,210），應由五指山開基祖盤古廟負擔百│
│    分之四即1,168元（29,210×4/100＝1168，元以下四捨五│
│    入），第二審訴訟費用中有關五指山開基祖盤古廟繳納之│
│    裁判費8,913元，應由其自行負擔，自不待言，從而，五 │
│    指山開基祖盤古廟應賠償相對人之訴訟費用額確定為1,16│
│    8元。                                             │
│二、相對人與聲請人間排除侵害事件已經最高法院以96年度台│
│    上字第1724號駁回上訴人（即相對人）之上訴而告確定，│
│    則依臺灣高等法院94年度上更(一)字第152號判決，相對人 │
│    與聲請人間排除侵害事件第一、二審及發回前第三審之訴│
│    訟費用由相對人負擔，是聲請人於訴訟中所預納之訴訟費│
│    用均應由相對人負擔，則相對人應賠償聲請人之訴訟費用│
│    額確定為80,864元（41,529＋413＋38,922＝80,864）。 │
└───────────────────────────┘


司法院資訊處製作；財團法人民間司法改革基金會備份。
